【裁判字號】    99,交易,408
【裁判日期】    990805
【裁判案由】    過失傷害
【裁判全文】
臺灣臺中地方法院刑事判決             99年度交易字第408號
公  訴  人  臺灣臺中地方法院檢察署檢察官
被      告  甲○○
上列被告因過失傷害案件，經檢察官提起公訴（99年度偵字第
10251號），本院判決如下：
    主    文
甲○○因過失傷害人，處拘役伍拾日，如易科罰金，以新台幣壹
仟元折算壹日。
    犯罪事實
一、甲○○於民國98年12月9日9時45分許，駕駛車牌號碼9317-
    HZ號自小客車，沿臺中市○○路由北往南方向行駛，途經雙
    十路2段2號前，應注意在劃有分向限制線、禁止超車線之路
    段，不得迴車，且依當時情形，亦無不能注意之情形，竟疏
    未注意，而貿然於上開路段迴車，欲往雙十路2段2號之臺灣
    省自來水公司繳費，適乙○○騎乘車牌號碼537-CRM號機車，
    沿雙十路由南往北方向駛來，亦未注意車前狀況及超速行駛
    ，迨見甲○○駕駛之上開自小客車迴轉，因煞車不及自後擦
    撞該自小客車，致乙○○受有右膝關節挫傷及撕裂傷、臉部
    及四肢多處擦挫傷等傷害。甲○○於肇事後留待於現場，俟
    第二分局員警王至平到場時即向員警承認為肇事者，而願受
    法院裁判。
二、案經乙○○訴由臺中市警察局第二分局報請臺灣臺中地方法
    院檢察署檢察官偵查起訴。
    理    由
一、按現行刑事訴訟法為保障被告之反對詰問權，排除具有虛偽
    危險性之傳聞證據，以求實體真實之發見，於該法第159條
    第1項明定被告以外之人於審判外之言詞或書面陳述，除法
    律有規定者外，不得作為證據。又被告以外之人於審判外之
    陳述，雖不符前4條之規定（即刑事訴訟法第159條之1至同
    條之4），而經當事人於審判程序同意作為證據，法院審酌
    該言詞陳述或書面陳述作成時之情況，認為適當者，亦得為
    證據；當事人、代理人或辯護人於法院調查證據時，知有第
    159條第1項不得為證據之情形，而未於言詞辯論終結前聲明
    異議者，視為有前項之同意，刑事訴訟法第159條之5定有明
    文。本件檢察官、被告並未就卷內證據資料之證據能力有所
    爭執，且迄於言詞辯論終結前，均未主張有刑事訴訟法第15
    9條第1項不得為證據之情形，是應認已同意卷內證據均得作
    為證據，且經本院審酌後，認無不適當之情形，應認本案調
    查之卷內證據均有證據能力，合先敘明。
二、訊據被告甲○○坦承迴車時有過失，並有下列證據清單及證
    明事實：
 ┌─┬───────────┬─────────────┐
 │編│   證  據  清  單     │     證  明  事  實       │
 │號│                      │                          │
 ├─┼───────────┼─────────────┤
 │一│告訴人乙○○之指訴    │全部犯罪事實。            │
 │  │                      │                          │
 │  │                      │                          │
 ├─┼───────────┼─────────────┤
 │二│被告甲○○偵查中不利於│被告於上揭時、地駕駛車牌號│
 │  │己之供述              │碼9317-HZ號自小客車違規迴 │
 │  │                      │轉之事實。                │
 │  │                      │                          │
 │  │                      │                          │
 ├─┼───────────┼─────────────┤
 │三│道路交通事故現場圖、交│被告與告訴人曾在上揭時地發│
 │  │通事故談話紀錄表、交通│生車禍，而被告於設有分向限│
 │  │事故調查報告表（一）（│制線之地方迴車之事實。    │
 │  │二）及車損照片張      │                          │
 │  │                      │                          │
 ├─┼───────────┼─────────────┤
 │四│臺中市○○○道路交通事│被告在劃設分向限線之路段違│
 │  │故初步分析研判表      │迴轉行駛為肇事原因。      │
 │  │                      │                          │
 │  │                      │                          │
 ├─┼───────────┼─────────────┤
 │五│中國醫藥大學附設醫院診│告訴人受有傷害之事實。    │
 │  │斷證明書2張           │且被告之過失與被害人之受傷│
 │  │                      │有因果關係。              │
 │  │                      │                          │
 └─┴───────────┴─────────────┘
二、核被告甲○○所為，係犯刑法第284條第1項前段之過失傷害
    罪。被告犯罪後，於該管公務員發覺前留於肇事現場，並於
    警員王至平前往處理時，自承為肇事人，有臺中市○○○道
    路交通事故肇事人自首情形紀錄表影本1紙附卷可參，為對
    於未發覺之罪自首而接受裁判，依刑法第62條前段規定減輕
    其刑。爰審酌被告之過失程度、被害人所受之傷害及被告之
    犯後態度等一切情狀，量處如主文所示之刑，並諭知易科罰
    金之折算標準。
據上論斷，應依刑事訴訟法第299條第1項前段，刑法第284條第1
項前段、第62條前段、第41條第1項前段，刑法施行法第1條之1
，判決如主文。
本案經檢察官楊朝嘉到庭執行職務。
中    華    民    國    99    年    8     月    5     日
                  刑事第二庭    法  官  郭德進
以上正本證明與原本無異。
如不服本判決應於收受判決後10日內向本院提出上訴書狀，並應
敘述具體理由；其未敘述上訴理由者，應於上訴期間屆滿後20日
內向本院補提理由書（均須按他造當事人之人數附繕本）「切勿
逕送上級法院」。
                                書記官  陳惠玲
中    華    民    國    99    年    8     月    5     日
附錄論罪科刑法條
中華民國刑法第284條第1項（過失傷害罪）
因過失傷害人者，處 6 月以下有期徒刑、拘役或 5 百元以下罰
金，致重傷者，處 1 年以下有期徒刑、拘役或 5 百元以下罰金
。

司法院資訊處製作；財團法人民間司法改革基金會備份。
